臺灣高雄地方法院刑事判決　　　　　 100年度審訴字第2656號
公　訴　人　臺灣高雄地方法院檢察署檢察官
被　　　告　蘇國銘　男　33歲（民國○○年○月○○日生）
　　　　　　　　　　身分證統一編號：E126227659號　
　　　　　　　　　　住高雄市前鎮區育德路22號
　　　　　　    （現於法務部矯正署高雄看守所另案羈押中）

上列被告因違反藥事法案件，經檢察官提起公訴（100年度偵字
第17907號），嗣本院訊問被告後，因被告就其被訴事實為有罪
之陳述，經詢問被告及檢察官之意見後，合議庭裁定由受命法官
依簡式審判程序獨任審理，並判決如下：
    主  文
蘇國銘犯藥事法第八十三條第一項之轉讓禁藥罪，累犯，處有期
徒刑捌月。
    事 實 及 理 由
一、本件被告蘇國銘所犯為死刑、無期徒刑、最輕本刑為3年
    以上有期徒刑以外之罪，其於審判程序中就被訴事實為有罪
    之陳述，經本院告知簡式審判程序之旨，並聽取當事人意見
    後，認宜進行簡式審判程序，爰依刑事訴訟法第273條之1第
    1 項規定，裁定進行簡式審判程序，合先敘明。又簡式審判
    程序之證據調查，依刑事訴訟法第273條之2規定，不受同法
    第159條第1項審判外陳述排除之限制，再被告對於卷內之各
    項證據亦不爭執證據能力（本院卷第53、54頁），故卷內所
    列之各項證據，自得作為證據，先予敘明。
二、本件犯罪事實及證據，除犯罪事實欄一第9行補充「並於高
    雄市苓雅區自強三路3號20樓第22室房間內，當場扣得海洛
    因3包、甲基安非他命2包、電子磅秤1個、夾鏈袋1包、行動
    電話3支」；證據部分補充「被告於本院審理時之自白」外
    ，餘均引用附件檢察官起訴書所載。
三、論罪科刑：
  (一)按甲基安非他命固為毒品危害防制條例第2條第2項第2款所
    列之第二級毒品，但亦屬藥事法所稱之禁藥，且有關安非他
    命類藥品（包括甲基安非他命、搖頭丸），前經行政院衛生
    署於75年7月11日以衛署藥字第597627號重申公告禁止使用
    在案，迄未變更，仍應認屬藥事法第22條第1項第1款所列之
    禁藥（即經中央衛生主管機關明令公告禁止製造、調劑、輸
    入、輸出、販賣或陳列之毒害藥品），有行政院衛生署98
    年2月10日衛署藥字第0980309854號函文在卷可考。又行為
    人明知甲基安非他命而轉讓者，除成立毒品危害防制條例第
    8條第2項之轉讓第二級毒品罪外，亦構成藥事法第83條第1
    項之轉讓禁藥罪，此屬於同一犯罪行為同時有二種法律可資
    處罰之法條競合關係，應依「重法優於輕法」、「後法優於
    前法」等法理，擇一處斷。又毒品危害防制條例第8條第2項
    之轉讓第二級毒品罪之法定本刑為「6月以上5年以下有期徒
    刑，得併科新臺幣70萬元以下罰金」，而93年4月21日修正
    、同年月23日施行之藥事法第83條第1項之轉讓禁藥罪之法
    定本刑為「7年以下有期徒刑，得併科新臺幣5百萬元以下罰
    金」，從而行為人轉讓甲基安非他命，若無毒品危害防制條
    例第8條第6項及第9條所定轉讓毒品達一定數量或成年人對
    未成年人犯轉讓毒品罪，應予加重其刑之情形者，藥事法第
    83條第1項之罪之法定本刑，顯重於毒品危害防制條例第8條
    第2項之罪之法定本刑，依重法優於輕法之法理，應優先適
    用藥事法第83條第1項之轉讓禁藥罪處斷（此有最高法院97
    年度台非字第397號、99年度台上字第1367號、99年度台上
    字第2786號判決可供參照）。又依毒品危害防制條例第8條
    第6項規定訂頒「轉讓持有毒品加重其刑之數量標準」，其
    中第2條第1項第2款係規定轉讓或持有第二級毒品，淨重10
    公克以上者，始加重其刑至2分之1。經查本件被告轉讓甲基
    安非他命予張惠玲之情節，不符轉讓持有毒品加重其刑之數
    量標準，而不得依毒品危害防制條例第8條第6項及第9條之
    規定加重其刑，則揆諸前揭說明，被告轉讓甲基安非他命之
    行為，應論以轉讓禁藥罪，合先說明。
  (二)是核被告所為，係犯藥事法第83條第1項之轉讓禁藥罪。又
    被告有起訴書犯罪事實欄所載之犯罪前科及執行情形，有臺
    灣高等法院被告前案紀錄表1份在卷可查，其於上開有期徒
    刑執行完畢後5年內，故意再犯本件有期徒刑以上之罪，為
    累犯，應依刑法第47條第1項之規定加重其刑。
  (三)爰審酌被告無償轉讓甲基安非他命之禁藥供張惠玲施用，造
    成他人身體之自我傷害，其行為對於他人及社會均具相當程
    度之不良影響，足使社會因施用甲基安非他命人口增加，而
    減損勞動生產力，提高社會成本，所生損害非小，惟考量其
    犯後坦承犯行，表示悔意，請求從輕量刑等情，並斟酌其犯
    罪動機、所得、方式等一切情狀，暨檢察官之具體求刑，量
    處如主文所示之刑，以示懲儆。
  (四)由證人張惠玲身上扣得之第二級毒品甲基安非他命1包（毛
    重1.77公克），即為本件被告無償轉讓與張惠玲之毒品，業
    經被告供述在案（本院卷第54頁），既已交付予張惠玲，不
    應於本案沒收銷燬之。至扣案之海洛因3包、安非他命2包、
    電子磅秤1個、吸食器1個、夾鏈袋1包、行動電話3支，為被
    告另案涉嫌販賣毒品之證物，且無證據證明與本案上開犯行
    有關，故均不予宣告沒收，附此敘明。
據上論斷，應依刑事訴訟法第273條之1第1項、第299條第1項前
段、第310條之2、第454條第2項，藥事法第83條第1項，刑法第
11條前段、第47條第1項，判決如主文。
本案經檢察官王清海到庭執行職務。
中　　華　　民　　國　　100　　年　　11　　月　　30　日
                  刑事第十庭    法  官  張  震
以上正本證明與原本無異。
如不服本判決，應於收受送達後10日內向本院提出上訴書狀。　
中　　華　　民　　國　　100　　年　　11　　月　　30　日
                                書記官  邱家銘
                                
附錄本判決論罪科刑之法條：
藥事法第83條
明知為偽藥或禁藥，而販賣、供應、調劑、運送、寄藏、牙保、
轉讓或意圖販賣而陳列者，處7年以下有期徒刑，得併科新臺幣5
百萬元以下罰金。
犯前項之罪，因而致人於死者，處7年以上有期徒刑，致重傷者
，處3年以上12年以下有期徒刑。
因過失犯第1項之罪者，處2年以下有期徒刑、拘役或科新臺幣30
萬元以下罰金。
第1項之未遂犯罰之。


附件：
臺灣高雄地方法院檢察署檢察官起訴書
　　　　　　　　　　　　　　　　　　100年度偵字第17907號
　　被　　　告　蘇國銘　男　33歲（民國○○年○月○○日生）
　　　　　　　　　　　　住高雄市前鎮區育德路22號
　　　　　　　　　　　　國民身分證統一編號：E126227659號
上列被告因違反毒品危害防制條例案件，業經偵查終結，認應該
提起公訴，茲將犯罪事實及證據並所犯法條分敘如下：
  　　　犯罪事實
一、蘇國銘前因施用毒品案件，經臺灣高雄地方法院以98年審簡
    字第5264號判決判處有期徒刑4月確定，並於民國99年4月27
    日縮刑期滿執行完畢，詎仍不知悔改，明知甲基安罪他命係
    毒品危害防制條例第2條第2項第2款所規定之第二級毒品，
    且屬藥事法第22條第1項第1款所規範之禁藥，不得轉讓及持
    有，竟基於轉讓之犯意，於100年6月7日下午4時許，在其所
    承租位於高雄市苓雅區自強三路3號20樓第22室房間內，將
    所持有之第二級毒品甲基安命1包（標示毛重1.77公克），
    無償提供予之張惠玲。嗣於同日時50分許，張惠玲行經在高
    雄巿苓雅區三多四路與自強三路口處，因行跡可疑為警盤查
    ，並在張惠玲身上扣得上開毒品，始悉上情（張惠玲所涉持
    有第二級毒品罪嫌部分，另案偵辦）。
二、案經高雄市政府警察局鹽埕分局報告偵辦。
  　　　證據並所犯法條
一、上開犯罪事實，訊據被告蘇國銘坦承不諱，核與證人張惠玲
    證述情節相符，並有高雄市政府警察局鹽埕分局搜索暨扣押
    筆錄、扣押物品目錄表、現場照片等件可佐，被告犯嫌應堪
    認定。
二、核被告蘇國銘所為，係犯毒品危害防制條例第8條第2項之轉
    讓第二級毒品及藥事法第83條第1項之轉讓禁藥等罪嫌，其
    持有之低度行為，應為轉讓之高度行為所吸收，請不另論罪
    。又被告所犯上開2罪嫌間，係法條競合，請從重論以藥事
    法第83條第1項之罪。另被告曾受有期徒刑執行完畢，有本
    署刑案資料查註紀錄表可參，其於5年內故意再犯本件有期
    徒刑以上之罪，為累犯，請依刑法第47條第1項規定加重其
    刑。
三、依刑事訴訟法第251條第1項提起公訴。
　　此  致
臺灣高雄地方法院
中　　華　　民　　國　 100　　年　　8 　　月　　16　　日

    　　　　　　　　　　      檢  察  官  陳  建  宏
上正本證明與原本無異
中　　華　　民　　國　 100　　年　　8 　　月　　23　　日

                              書  記  官

附錄法條：毒品危害防制條例第8條第2項
轉讓第一級毒品者，處 1 年以上 7 年以下有期徒刑，得併科新
臺幣 1 百萬元以下罰金。
轉讓第二級毒品者，處 6 月以上 5 年以下有期徒刑，得併科新
臺幣 70 萬元以下罰金。
轉讓第三級毒品者，處 3 年以下有期徒刑，得併科新臺幣 30
萬元以下罰金。
轉讓第四級毒品者，處 1 年以下有期徒刑，得併科新臺幣 10
萬元以下罰金。
前四項之未遂犯罰之。
轉讓毒品達一定數量者，加重其刑至二分之一，其標準由行政院
定之。

藥事法第83條第1項
明知為偽藥或禁藥，而販賣、供應、調劑、運送、寄藏、牙保、
轉讓或意圖販賣而陳列者，處 7 年以下有期徒刑，得併科新臺
幣 5 百萬元以下罰金。
犯前項之罪，因而致人於死者，處 7 年以上有期徒刑，致重傷
者，處 3 年以上 12 年以下有期徒刑。
因過失犯第 1 項之罪者，處 2 年以下有期徒刑、拘役或科新臺
幣 30 萬元以下罰金。
第 1 項之未遂犯罰之。